# 小微企业分段计算所得税时法定与适用税率的使用

提问人：cindyddi 时间：2023-02-09 14:25:25
陈版：
以下为查到的前期一个回复，针对小微企业分段计算所得税的情况下，想问一下，会计利润与所得税费用的调整过程表，其中第二项中税率，是否可以用法定税率，即20%，然后将20%与加权税率差异影响，计入“小微企业所得税优惠的影响”一类的项目中？
小微企业分段计税情况下利润总额调整至所得税费用披露https://bbs.esnai.com/thread-5435707-1-1.html谢谢。

回答人：chenyiwei
该表中的税率应为实际税率，即加权税率，不应将20%与加权税率差异影响计入“小微企业所得税优惠的影响”一类的项目中。

提问人：cindyddi 时间：2023-02-13 03:16:49
陈版，请问对此处使用“实际税率”，是否有相关的文件？提着之前也一直在查询，但没能查到相关的内容。谢谢。

回答人：chenyiwei
没有明确规定，这是我个人的理解。